The Galeazzi Collection
Yale University Music Library
The Galeazzi Collection
1806-1898
MSS 16
Yale University Music Library
4.5
(10 boxes)
Copyists' manuscripts of 19th-century Italian opera excerpts (in full score, reductions, or arrangements), as well as copyists' scores of 19th-century chamber music
Galeazzi family
Alard, Jean Delphin, 1815-1888
Baldoni, Pacifico
Beethoven, Ludwig van, 1770-1827
Bellini, Vincenzo, 1801-1835
Bizet, Georges, 1838-1875
Boccherini, Luigi, 1743-1805
Borroni, Alessandro, 1820-1896
Bottesini, Giovanni, 1821-1889
Comandini, Carlo
Coppola, Pietro Antonio, 1793-1877
Donizetti, Gaetano, 1797-1848
Federici, Francesco, -1830
Flotow, Friedrich von, 1812-1883
Galeazzi, Giuseppe Galeazzo, 1846-1918
Giorgetti, Ferdinando, 1796-1867
Giuliozzi, Carlo, 1863-
Gounod, Charles, 1818-1893
Haydn, Joseph, 1732-1809
Krommer, Franz, 1759-1831
Kuhlau, Friedrich, 1786-1832
Lipiński, Karol Józef, 1790-1861
Lombardi, Giacomo, 1810-1877
Masseau, L.
Massenet, Jules, 1842-1912
Mayr, Giovanni Simone, 1763-1845
Mayseder, Joseph, 1789-1863
Mercadante, Saverio, 1795-1870
Morlacchi, Francesco, 1784-1841
Mosca, Luigi, 1775-1824
Mozart, Wolfgang Amadeus, 1756-1791
Nicolini, Giuseppe, 1762-1842
Onslow, Georges, 1784-1853
Pacini, Giovanni, 1796-1867
Paër, Ferdinando, 1771-1839
Paganini, Nicolò, 1782-1840
Paoletti, N.
Peri, Achille, 1812-1880
Perosi, Lorenzo, 1872-1956
Persiani, Giuseppe, 1799-1869
Petrella, Errico, 1813-1877
Petrini Zamboni, Nicola, 1785-1849
Pleyel, Ignaz, 1757-1831
Ponchielli, Amilcare, 1834-1886
Ricci, Luigi, 1805-1859
Ronzi, Luigi Antonio, approximately 1813-1873
Rossini, Gioacchino, 1792-1868
Rutini, Giovanni Marco, 1723-1797
Schall, Claus Nielsen, 1757-1835
Schubert, Franz, 1797-1828
Sessa, Luigi
Vaccai, Nicola, 1790-1848
Verdi, Giuseppe, 1813-1901
Zingarelli, Nicola, 1752-1837
Conditions Governing Access
The Papers are open to researchers by appointment. There are no restricted materials in the collection. Please contact the Special Collections staff to schedule an appointment.
Immediate Source of Acquisition
The Galeazzi Collection was purchased by the Music Library of Yale University from a member of the Galeazzi family, Marchesa Novella Castiglioni, in 1971.
Arrangement
In 2 series as follows: I. Vocal music. II. Orchestra and chamber music.
Scope and Contents
The Galeazzi Collection consists primarily of copyists' manuscripts of 19th-century Italian opera excerpts. These excerpts appear as full scores, as vocal scores with piano, or as chamber music arrangements for various combinations of instruments. The Collection also holds copyists' scores of 19th-century chamber music. Composers include Alard, Baldoni, Beethoven, Bellini, Bizet, Boccherini, Borroni, Bottesini, Comandini, Coppola, Donizetti, Federici, Flotow, Galeazzi, Giorgetti, Giuliozzi, Gounod, Haydn, Krommer, Kuhlau, Lipinski, Lombardi, Masseau, Massenet, Mayr, Mayseder, Mercadante, Morlacchi, Mosca, Mozart, Nicolini, Onslow, Pacini, Paër, Paganini, Paoletti, Peri, Perosi, Persiani, Petrella, Petrini-Zamboni, Pleyel, Ponchielli, Ricci, Ronzi, Rossini, Rutini, Schall, Schubert, Sessa, Vaccai, Verdi, and Zingarelli.
Operas -- Excerpts -- Scores; Operas -- Excerpts -- Vocal scores with piano; Operas -- Excerpts, Arranged; String quartets -- Parts; Galeazzi family
- Vocal Music, Series I
  - Artemon e Cloris / Acte premier / Composée par [mutilated] Original 1784., score (36 p.) 22 x 29 cm. (Box 1, Folder 1)
    General
    French words.
  - [La sonnambula. Selections; arr.] La Sonnambula / Arie e preghiera / Almina / Per uso di Carolina Galeazzi ... 1812., Bellini, Vincenzo, 1801-1835; [28] p. 30 cm. (Box 1, Folder 2)
    For voice and piano.
    CONTENTS: Come per me sereno.-- Dio, non mirar il mio pianto.--Ah! non giunge.
  - Chirie [i.e. Kyrie] / per / tenore e coro / del / Padre Mo. Borroni., Borroni, Alessandro, 1820-1896; score ([9] p.) 22 x 30 cm. (Box 1, Folder 3)
    With organ acc.
  - [La bocca sollevò] Il canto XXXII / (Il cante Ugolino) / della / Divina commedia di cante / Posto in musica e dedicato all'esimio / cantante Luigi Lablache / dal Mro. Gaetano Donizetti ... 1822., Donizetti, Gaetano, 1797-1848; 15 p. 22 x 29 cm. (Box 1, Folder 4)
    For low voice and piano.
  - [Lucia di Lammermoor. Ardon gl'incensi] Scena ed aria / Ardon gl'incensi / nell Lucia di Lamermor [i.e. Lammermoor] / dal Mo. Donizetti / Per uso di Carolina Galeazzi., Donizetti, Gaetano, 1797-1848; score ([44] p.) 23 x 29 cm. (Box 1, Folder 5)
    Preceded by recitative.
    Differs from the published score.
  - [Virginia. Qual tetro orror m'assale] Macerata. Nella Virginia / Qual tetro orror m'assale / Scena, e terzetto / del Sigr. Maestro Francesco Federici, Federici, Francesco, -1830; score ([39] p.) 22 x 29 cm. (Box 1, Folder 6)
  - [Faust] Faust., Gounod, Charles, 1818-1893; score (2 v.) 28 x 22 cm. (Box 1, Folder 7)
    Imperfect copy: all except act 1 (scenes 1-2) and act 2 wanting.
  - La vivandiera / Canzone / a voce di soprano / del Maestro / G. Lombardi / Per uso di Carolino Galeazzi / 1875., Lombardi, Giacomo, 1810-1877; piano-vocal score ([11] p.) and 23 parts. 30 cm. (Box 1, Folder 8)
  - [L'amor coniugale. Rendi il consorte amato] Rendi il consorte amato / Scena, ed aria / Del Signore Simone Mayer / Nell'Amor coniugale., Mayr, Giovanni Simone, 1763-1845; score ([51] p.) 22 x 29 cm. (Box 1, Folder 9)
    Preceded by recitativo.
  - Cara patria invitta Roma / Cavatina del Sigr. Simone Mayr., Mayr, Giovanni Simone, 1763-1845; score ([27] p.) 23 x 30 cm. (Box 1, Folder 10)
  - [Ginevra di Scozia. Per pietà, deh! non lasciarmi] Duetto / con recto. Per pietà deh non lasciarmi / Musica Del Sigr. Simone Mayer / In Napoli presso ..., Mayr, Giovanni Simone, 1763-1845; score ([59] p.) 22 x 28 cm. (Box 1, Folder 11)
  - [La rosa bianca e la rosa rossa. E' deserto il bosco intorno] Nella [La] Rosa bianca, e [la rosa] Rossa / E' deserto il bosco intorno / Duetto del / Sigr. Mro Simone Mayier [sic], Mayr, Giovanni Simone, 1763-1845; score ([55] p.) 22 x 30 cm. (Box 1, Folder 12)
  - [La rosa bianca e la rosa rossa. Dovè, dovè la destra] Scena, e terzetto / Dovè, dovè la destra / Del' celebre Sigr. Maestro Simone Mayer / Nell'opera / La rosa bianca, e la rosa rossa., Mayr, Giovanni Simone, 1763-1845; score ([71] p.) 21 x 28 cm. (Box 1, Folder 13)
  - [Vieni colà t'attendo] Scena, e duetto / Vieni colà t'attendo / del / Signor Maestro Mayer., Mayr, Giovanni Simone, 1763-1845; score ([43] p.) 23 x 31 cm. (Box 1, Folder 14)
  - [Elisa e Claudio. Ah di quel ciglio al lampo] Quintetto / nell' Elisa e Claudio / del sigr. mro. Mercadante., Mercadante, Saverio, 1795-1870; score ([37] p.) 23 x 30 cm. (Box 2, Folder 15)
  - [Elisa e Claudio. Ah se posso ai figli ancora] Ah se posso ai figli ancora / scena ed aria nell' Elisa e Claudio / Musica / del celebre maestro Mercadante / Per uso di me Telestoro Volponi, Mercadante, Saverio, 1795-1870; score ([23] p.) 22 x 29 cm. (Box 2, Folder 16)
  - [Tebaldo e Isolina. Morir, ciel, qual concento; arr.] Morir ... ciel ... qual concento / scena, e romance / del Sig. Maestro Morlacchi / Nel Tebaldo, e Isolina / Di proprieta di Giovannina Bonini, Morlacchi, Francesco, 1784-1841; score ([23] p.) 22 x 29 cm. (Box 2, Folder 17)
    Preceded by recitative
  - [Dammi un segnale almeno] Aria / Dammi un Segnale almeno / Del Sigr. Mro. Luigi Mosca, Mosca, Luigi, 1775-1824; score ([19] p.) 23 x 30 cm. (Box 2, Folder 18)
  - [Nella casa devi avere] Duetto / Nella casa devi avere., Mosca, Luigi, 1775-1824; score ([55] p.) 23 x 30 cm. (Box 2, Folder 19)
  - [Trema già scoppia il fulmine] Rondo / Trema già scoppia il fulmine / Del Sig. Mro. Niccolini [i.e. Nicolini], Nicolini, Guiseppe, 1762-1842; score ([48] p.) 23 x 29 cm. (Box 2, Folder 20)
  - [Gli Arabi nelle Gallie. Ah! perche fuggirmi, oh Dio!] Gli Arabi nelle Gallie / Recitativo e duetto / del Sigr. Maestro Pacini, Pacini, Giovanni, 1796-1867; score ([53] p.) 22 x 30 cm. (Box 2, Folder 21)
  - [Cara, adorata immagine] Cavatina / Cara, adorata immagine / Del celebre Maestro Pacini / Per uso di Clelia Volponi, Pacini, Giovanni, 1796-1867; score ([23] p.) 23 x 29 cm. (Box 2, Folder 22)
  - [Lorenzino de' Medici. Oh, mio padre] Elisa Valasco / del / Maestro Cav. Pacini / Duetto e benedizione, Pacini, Giovanni, 1796-1867; score (39 p.) 23 x 30 cm. (Box 2, Folder 23)
  - [L'ultimo giorno di Pompei. Alfin goder m'e dato; arr.] Cavatina / Alfin goder m'e dato / nell' opera / Gli ultimi giorni di Pompei / del Sigr. Mro. Giovanni Pacini., Pacini, Giovanni, 1796-1867; 10 p. 22 x 30 cm. (Box 2, Folder 24)
    Acc. arranged for piano
  - [La vestale. Di soavi e sacri accenti] Aria del Sacerdote / Di soavi e sacri accenti / Composta dal Mro. Cav. Gio. Pacini / Nella Vestale / Posta nell'opera / Il voto di Jefte di Generali., Pacini, Giovanni, 1796-1867; score ([59] p.) 23 x 29 cm. (Box 2, Folder 25)
  - [Agnese di Fitzhenry. Selections] Primo finale / Dell'Agnese / Del Sigr. Mro. Ferd. Paer., Paër, Ferdinando, 1771-1839; score (86 p.) 23 x 30 cm. (Box 2, Folder 26)
  - [Agnese di Fitzhenry. Quel sepolcro, che vacchiude] Quel sepolcro, che vacchiude / Nell' Agnese di Fitsandri [i.e. Fitzhenry] / del Mro. Paer., Paër, Ferdinando, 1771-1839; score ([23] p.) 22 x 29 cm. (Box 2, Folder 27)
  - [Vittore Pisani. Sul mare della vita] Duetto Marie e Pietro nell'opera Vittore Pisani del Mo. Peri Achille / 15 8bre 1858. Proprieta di Gualliero Mazzagalli di Recanati., Peri, Achille, 1812-1880; score ([19] p.) 22 x 29 cm. (Box 2, Folder 28)
  - [Danao, re D'Argo. Alma bella in tale istante; arr.] Gran scena e rondo / con cori / Alma bella in tale istante / Nell'opera il / Danao / Scritta in Firenze / la primavera / 1828 / Dal Sig. Mr. Persiani, Persiani, Giuseppe, 1799-1869; [36] p. 23 x 30 cm. (Box 2, Folder 29)
    Acc. arranged for piano.
  - [La contessa d'Amalfi. Sedete vene supplico; arr.] Gran scena e duetto / nell'opera / La contessa d'Amalfi / atto 2do / del Mtro. Enrico [i.e. Errico] Petrella., Petrella, Errico, 1813-1877; [20] p. 22 x 30 cm. (Box 2, Folder 30)
    Acc. Arranged for piano.
  - [Giovanna di Napoli. Addio regina; arr.] Giovanna di Napoli / di E. Petrella / Preludio, scena e romanza / Addio regina, Lorenzo addio / per contralto, Petrella, Errico, 1813-1877; [17] p. 22 x 30 cm. (Box 3, Folder 31)
  - [Crispino e la comare. Vedi, o cara, tal sacchetto?] Scena e duetto nel Crispino del [fratelli Luigi e Federico] Ricci, Ricci, Luigi, 1805-1859; 17 parts. 29 cm. (Box 3, Folder 32)
    Preceded by recitative. (17 p.)
  - [Ombra adirata e pallida] Scena ed arie / Ombra adirata e pallida / del Sigr. Mro. Antonio Ronzi / Scritta in macerata nel carnevale / del 1830 / expressamente per il Sigr. Pasquale Tarello., Ronzi, Luigi Antonio, circa 1813-1873; score ([31] p.) 23 x 30 cm. (Box 3, Folder 33)
  - [Aureliano in Palmira. Selections] Scena e cavatina / Recitativo e duetto / Nell'opera / Aureliano in Palmira / Del Sigr. Maestro Gioacchino Rossini, [Rossini, Gioacchino Antonio] 1792-1868; score (27, 46 p.) 22 x 29 cm. (Box 3, Folder 34)
    CONTENTS: Chi sa dir mi o mia speranza. -- Va m'abbandona e serba.
  - [Aureliano in Palmira. Perchè mai le luci aprimmo] Scena, cavatina / ed aria / Perchè mai le luci aprimmo / Nell'opera l'Aureliano in Palmira / Musica del Sigr. Maestro Rossini, [Rossini, Gioacchino Antonio] 1792-1868; score ([32] p.) 23 x 30 cm. (Box 3, Folder 35)
  - [Aureliano in Palmira. Pugnar saprò da forte] Recitativo ed aria / Pugnar saprò da forte / del Sigr. Maestro Rossoni [i.e. Rossini]., [Rossini, Gioacchino Antonio] 1792-1868; score ([34] p.) 23 x 29 cm. (Box 3, Folder 36)
  - [Aureliano in Palmira. Va m'abbandona e serba] Duetto / Va m'abbandona e serba / del Sigr. Mro. Gioacchino Rossini., [Rossini, Gioacchino Antonio] 1792-1868; score ([27] p.) 23 x 30 cm. (Box 3, Folder 37)
  - [La Cenerentola. Si, ritrovarla io giuro] Scena, ed aria / Si ritrovarla io spero [i.e. giuro] / nella Cenerentola / del Sigr. Maestro Rossini, [Rossini, Gioacchino Antonio] 1792-1868; score ([23] p.) 23 x 30 cm. (Box 3, Folder 38)
    Differs from printed score.
  - [Cimentando i venti, el'onde] Cavatina / Cimentando i venti, el'onde / Del Sigr. Maestro Rossini / Per uso di me Antonio Pasqualini, [Rossini, Gioacchino Antonio] 1792-1868; score ([31] p.) 23 x 29 cm. (Box 3, Folder 39)
  - [Demetrio e Polibio. Pien di contente in seno] Aria / Pien di contento / in seno / nel Demetrio, e Polibio / Del Signor Maestro Rossini, [Rossini, Gioacchino Antonio] 1792-1868; score ([21] p.) 23 x 29 cm. (Box 3, Folder 40)
  - [La donna del lago. Rodrigo, che mai sento] Scena, e duetto / Rodrigo, che mai sento / nell'opera / La donna del lago / Del sigr. Maestro Gioacchino, Rossini., [Rossini, Gioacchino Antonio] 1792-1868; score ([52] p.) 23 x 30 cm. (Box 3, Folder 41)
    Portions wanting; see printed score.
  - [Eduardo e Cristina. Selections] Nell'Eduardo, e Cristina - Scena, ed aria Cristina, [Rossini, Gioacchino Antonio] 1792-1868; score ([55] p.) 22 x 30 cm. (Box 3, Folder 42)
  - [Oh! rossor la piu infelice] Rondo / Oh! rossor la piu infelice / del Sigr. Gioacchino Mro Rossini / per uso della Siga. Camilla Balestra / Paolo Amici Copio, [Rossini, Gioacchino Antonio] 1792-1868; score ([37] p.) 23 x 29 cm. (Box 3, Folder 43)
  - [Otello. Vorrei che il tuo pensiero] Scena, e duetto / Vorrei che il tuo pensiero / Nell'Ottelo [sic] / Del Sig. Maestro Giovacchino [sic] Rossini, [Rossini, Gioacchino Antonio] 1792-1868; score ([39] p.) 22 x 30 cm. (Box 3, Folder 44)
  - [Semiramide. Ah! quel giorno ognor rammento] Cavatina con recitativo / Ah! quel giorno ancor [i.e. ognor] rammento / nella Semiramide / del Sigr. Maestro Rossini, [Rossini, Gioacchino Antonio] 1792-1868; score ([48] p.) 22 x 29 cm. (Box 3, Folder 45)
  - [Semiramide. Bella imago] Duetto / Nell'opera la Semiramide / Del Sigr. Maestro Rossini, [Rossini, Gioacchino Antonio] 1792-1868; score (47 p.) 22 x 30 cm. (Box 3, Folder 46)
  - [Semiramide. Bella imago] Duetto nell'opera / la Semiramide / del Sigr. Maestro Rossini / Arsace. Assuro / Ad uso di me Antonio Pasqualini., [Rossini, Gioacchino Antonio] 1792-1868; score (47 p.) 22 x 29 cm. (Box 3, Folder 47)
  - [Semiramide. Deh! ti ferma] Gran scena, coro, ed aria / Deh ti ferma, ti placa, perdona / nell' / Opera la Semiramide / del Sigr. Maestro Gioacchino Rossini, [Rossini, Gioacchino Antonio] 1792-1868; score (55 p.) 23 x 29 cm. (Box 3, Folder 48)
  - [Semiramide. Ebben a te] Scena, e duetto / Nella Semiramide / Ebben a te ferisci / Del Maestro Rossini, [Rossini, Gioacchino Antonio] 1792-1868; score (l04 p.) 24 x 3l cm. (Box 4, Folder 49)
    Differs from published score (New York, E.F. Kalmus, 19--)
  - [Le siège de Corinthe. Selections] Coro e cavatina / Maometto / Sorgete e in si bel giorno / Nell / Assedio di Corinto / del / Sig. Mro. Gioaco. Rossini, [Rossini, Gioacchino Antonio] 1792-1868; score ([38] p.) 23 x 29 cm. (Box 4, Folder 50)
    Differs from published ed. (Milan, Ricordi, 1949) which contains no such cavatina.
    CONTENTS: Dal ferro del forte (march and chorus)--Duce di tanti eroi (scene and cavatina)
  - [Le siège de Corinthe. Che vedo? ohimè!] Scena e duetto con coro / Che veggio oh Ciel! / Nell'opera / L'assedio di Corinto / del Sigr. Mro. Giaco. Rossini, [Rossini, Gioacchino Antonio] 1792-1868; score ([43] p.) 23 x 29 cm. (Box 4, Folder 51)
    No such text in published ed. (Milan, Ricordi, 1949); music differs from published ed.
  - [Le siège de Corinthe. Guerrieri, a noi s'affida] Introduzione / Dell' / Opera L'assedio di Corinto / Del sigr. Mro. Gioacchino Rossini, [Rossini, Gioacchino Antonio] 1792-1868; score ([36] p.) 23 x 29 cm. (Box 4, Folder 52)
  - [Le siège de Corinthe. Nube di sangue intrisa] Gran scena e coro / delle / Bandiere / Nell'opera / L'Assedio di Corinto / Del Sigr. Mro Rossini, [Rossini, Gioacchino Antonio] 1792-1868; score ([37] p.) 23 x 29 cm. (Box 4, Folder 53)
  - [Scorgerai de non pavento] In Via della Pergola 1775 / Del Sigre. Giovanni Rutini, Rutini, Giovanni Marco, 1723-1797; score ([29] p.) 22 x 29 cm. (Box 4, Folder 54)
  - [A sfavillar tornate, serene o Luci amate] Aria del Sigre. Giov. Marco Rutini, Rutini, Giovanni Marco, 1723-1797; score (30 p.) 22 x 29 cm. (Box 4, Folder 55)
  - [Giulietta e Romeo. Selections] Scena ultima finale / Di Giulietta e Romeo / Del / Sigr. Maestro Vaccai, Vaccai, Nicola, 1790-1848; score ([85] p.) 22 x 29 cm. (Box 4, Folder 56)
  - [Giulietta e Romeo. Là riposa il mio germano da Romeo] Scena e duetto / Là riposa il mio germano / Nell'opera / Giulietta e Romeo / Del Sigr. Maestro Vaccai, Vaccai, Nicola, 1790-1848; score ([35] p.) 22 x 29 cm. (Box 4, Folder 57)
  - [Giulietta e Romeo. Se Romeo ti uccise un figlio] Cavatina / Nell'opera Giulietta e Romeo / Del Sig. Mro Vaccai, Vaccai, Nicola, 1790-1848; score ([35] p.) 22 x 29 cm. (Box 4, Folder 58)
    Preceded by chorus and recitatives.
  - [Malvina. Quanto è dolce o buona gente] Cavatina con cori / Quanto e dolce o buona gente / Nella farsa: La Malvina / del / Sigr. Mro. Niccola [sic] Vaccai, Vaccai, Nicola, 1790-1848; score ([30] p.) 22 x 30 cm. (Box 4, Folder 59)
  - [Luisa Miller. Selections; arr.] Preghiera, scene, duo, e terzetto / Finale nella Luisa Miller / Del M. Giuseppe Verdi / Padre ricevi l'estremo addio., Verdi, Giuseppe, 1813-1901; piano-vocal score ([30] p.) 22 x 29 cm. (Box 4, Folder 60)
  - [Rigoletto. Signor nè principe io lo vorrei; arr.] Scena e duetto / Signor nè principe io lo vorrei / nel Rigolletto [sic] / opera / Del Maestro Verdi, Verdi, Giuseppe, 1813-1901; piano-vocal score ([15] p.) 22 x 29 cm. (Box 4, Folder 61)
  - [Rigoletto. Tutte le feste al tempio] Partitura / Viscardello / Duetto, Gilda e Rigoletto / Per uso di Carolina Galeazzi, Verdi, Giuseppe, 1813-1901; score ([25] p.) 22 x 29 cm. (Box 4, Folder 62)
  - [Simon Boccanegra. Gran Dio li benedici; arr.] Scena e quartetto finale / Gran Dio li benedici / Nel'opera Simon Boccanegra / di G. Verdi, Verdi, Giuseppe, 1813-1901; piano-vocal score ([15] p.) 23 x 29 cm. (Box 4, Folder 63)
    Differs from printed piano-vocal score.
  - [Simon Boccanegra. Vieni a mirar la cerula; arr.] Scena e duetto / Vieni a mirar la cerula / Nel'opera Simon Boccanegra / di Mo. Verdi., Verdi, Giuseppe, 1813-1901; piano-vocal score ([20] p.) 22 x 29 cm. (Box 4, Folder 64)
  - [Les vêpres siciliennes. Quando al mio seno per te parlava; arr.] Receto: e duetto / Quando al mio sen[o] per te parlava / Nell'opera / Giovanna de Guzman / Del M. G. Verdi / Con accompagno. di piano forte / Carlo Fattorini copista / Ancona - 1856 -, Verdi, Giuseppe, 1813-1901; piano-vocal score ([29] p.) 22 x 29 cm. (Box 4, Folder 65)
  - Parto, ma tu vicordati / Scena, e duetto / Del Sigr. Nicola [i.e. Niccolo] Zingarelli, Zingarelli, Nicola, 1752-1837; score ([27] p.) 22 x 29 cm. (Box 4, Folder 66)
  - [Requiem. Dies irae] Dies-irae / Messa da Requiem / per voci di T. Br. e B. con Coro / Scritta espressamente in occasione del trasporto in patria delle ceneri di Bellini nel 22 settembre 1876 / dal maestro / Pietro Antonio Coppola / Partitura a grande orchestra, Coppola, Pietro Antonio, 1793-1877; score (144 p.) 33 cm. (Box 5, Folder 67)
  - [Don Sébastien, roi de Portugal] D. Sebastiano., Donizetti, Gaetano, 1797-1848; score ([121], [33], [84], [178] p.) 34 cm. (Box 5, Folder 68)
    Imperfect copy: complete act 2 and other portions wanting.
  - [Gemma di Vergy. Una voci al cor d'intorno] Cavatina / Una voci al cor d'intorno / del / Signor Maestro Gaetano Donizzetti [sic] / nell'opera la Gemma di Vergi [i.e. Vergy], Donizetti, Gaetano, 1797-1848; score ([39] p.) 24 x 31 cm. (Box 5, Folder 69)
  - [Gli Arabi nelle Gallie. Credi timor di piangere] Duetto - Del Sigr Mro. Paccini [i.e. Pacini] - Gli Arabi nelle Gallie, Pacini, Giovanni, 1796-1867; score ([46] p.) 24 x 32 cm. (Box 5, Folder 70)
  - [Otello. Assisa a piè d'un salice; arr.] Nell'Otello / Assisa a piè d'un salice / Romanzo / Del Sigr Giocchino [sic] Rossini / Ad uso di Maddalena Galeazzi, [Rossini, Gioacchino Antonio] 1792-1868; piano-vocal score ([28] p.) 25 x 31 cm. (Box 5, Folder 71)
  - [Ernani. Ernani! Ernani! involami.] Ernani. M. Verdi / Cavatina Elvira., Verdi, Giuseppe, 1813-1901; score ([45] p.) 23 x 31 cm. (Box 5, Folder 72)
  - Le sette ultime parole / di / nostro Signore / sulla croce / Musica del Maestro Saverio Mercadante / Proprieta di Fro. Galeazzi, Mercadante, Saverio, 1795-1870; score ([99] p.) and 6 parts. 24 x 3l cm. (Box 5, Folder 73)
    For solo voices (SATB), chorus (SATB) and string orchestra.
- Orchestra and Chamber Music, Series II
  - [Fantasie sur la Fille du régiment] D. Alard - La figlia del reggimento - Fantasia., Alard, Jean Delphin, 1815-1888; score (16 p.) 23 x 29 cm. (Box 6, Folder 74)
    Caption title.
    On front cover: La figlia del reggimento / Fantasia per violino / di D. Alard
    For violin and string orchestra.
  - Rigoletto / Fantasie pour violon avec ac. de piano / par D. Alard op. 46 / R. Stabilimento Tito di G. Ricordi / Milano, Alard, Jean Delphin, 1815-1888; score ([23] p.) and part. 29 cm. (Box 6, Folder 75)
  - [Sonata, orchestra] Sonata per orchestra / composta dal Professore / Baldoni Pacifico, Baldoni, Pacifico; score (58 p.) 24 x 31 cm. (Box 6, Folder 76)
    Cover title.
    Caption title: Sonata - dal P. Baldoni 23 settembre 1869.
  - [Quartet, strings, no. 9, op. 59, no. 3, C major] Quartetto III / Beethoven / Op. 59., Beethoven, Ludwig van, 1770-1827; 4 parts. 23 x 29 cm. (Box 6, Folder 77)
  - [Trio, strings, op. 9, no. 1, G major] 27 aprile 1836 / Trois trios - pour violon, alto et violoncelle - par Louis van Beethoven - Op. 4e [i.e. 9], Beethoven, Ludwig van, 1770-1827; score ([24] p.) 31 cm. (Box 6, Folder 78)
  - [L'Arlésienne. Suite no. 2. Menuet] No. 3. Menuet / G. Bizet / L'Arlésienne, Bizet, Georges, 1838-1875; score ([19] p.) 32 cm. (Box 6, Folder 79)
  - [L'Arlésienne. Suite no. 2. Farandole] No. 4 Farandole / G. Bizet / L'Arlésienne., Bizet, Georges, 1838-1875; score ([35] p.) 32 cm. (Box 6, Folder 80)
  - [Quintet, violins, viola & violoncellos, G. 362, G minor; arr.] Quintetto / per due violini, due viole, e violoncello / del Prof. M. Boccherini / ... / di G. Francesco Galeazzi / Ascoli Piceno / Proprieta G. Galeazzi, Boccherini, Luigi, 1743-1805; 5 parts. 23 x 31 cm. (Box 6, Folder 81)
    Arr. for 2 violins, 2 violas and violoncello.
  - [Quartet, strings, D major] Quartetto in Re / di / Giovanni Bottesini., Bottesini, Giovanni, 1821-1889; 4 parts. 22 X 30 cm. (Box 6, Folder 82)
  - [Ouverture] Ouverture / a grand orchestra / composta dal Sig. Professore della / [ ? ] orchestra di Parma / Carlo Comandini, Comandini, Carlo; score ([37] p.) 29 cm. (Box 6, Folder 83)
  - [Gemma di Vergy. Mi toglieste a un sole] Aria nella Gemma / partitura e parte, Donizetti, Gaetano, 1797-1848; score (38 p.) and 22 parts. 23 x 29 cm. (Box 6, Folder 84)
  - [Roberto Devereux. Selections; arr.] Roberto / Devereux / melodramma tragico fatto in musica dal / Mo. Cavre G. Donizetti / e ridotta in quartetto / per flauto, violino, viola, e violoncello., Donizetti, Gaetano, 1797-1848; 4 parts. 22 x 30 cm. (Box 6, Folder 85)
  - [Martha. Overture] Sinfonia / nell'opera Marta del Maestro / Flotow., Flotow, Friedrich von, 1812-1883; score ([59] p.) 28 cm. (Box 6, Folder 86)
  - [Fantasia brillante] La favorita di Donizetti / Fantasia brillante / per fliscorno / di / Giuseppe Galleazo Galleazzi / Ascoli Piceno 20 Fbre / 1872, Galeazzi, Giuseppe Galeazzo, 1846-1918; score ([14] p.) and 5 parts. (Box 6, Folder 87)
    Incomplete set: all after p. [14] of score and parts for fliscorno [flügelhorn] and clarinet wanting.
  - [Trio, strings, E major] Gran trio / di una dificolta particolare / per violino, viola, e violoncello / composto, e dedicato al celebre Cave. Nicolo Paganini / da Ferdinando Giorgetti / primo violino alla corte dal Gran Duca di Toscana, Giorgetti, Ferdinando, 1796-1867; 3 parts. 23 x 29 cm. (Box 6, Folder 88)